臺灣板橋地方法院交通事件裁定　　　　　　　　　九十三年度交聲字第一五六四號
　　原處分機關　交通部公路總局臺北區監理所板橋監理站
　　異　議　人
　　即受處分人　甲○○
右列受處分人即異議人因違反道路交通管理處罰條例案件，對於交通部公路總局臺北
區監理所板橋監理站九十三年十月五日以板監違字第裁四一—Ａ五Ｋ八０二六九一號
所為之處分（原舉發案號：臺北市政府警察局九十三年四月二十一日北市警交大字第
Ａ五Ｋ八０二六九一號）不服，聲明異議，本院裁定如左：
    主  文
異議駁回。
    理  由
一、聲明異議意旨略以：異議人即受處分人甲○○於民國九十三年四月十七日中午十
    二時四分許，騎乘車牌號碼為ＣＮＣ—九五六號重型機車，行經臺北市○○○路
    與市○○道○○路口時，因「機車不依規定兩段式左轉（汽車駕駛人轉彎時不依
    標誌、標線、號誌指示）」之違規事實，經警掌電攔停掣單舉發。惟實際上違規
    地點是在塔城街左轉長安西路，而非罰單上所載之延平北路與市○○道口，且異
    議人實因疏未注意，始會在上開路口未依規定兩段式左轉。異議人經濟上有困難
    ，請求能予以免罰，爰聲明異議，請求撤銷原處分云云。
二、按汽車（包括機器腳踏車；下同）駕駛人轉彎時，不依標誌、標線、號誌指示者
    ，處二百元以上六百元以下（銀元，一銀元折合新臺幣三元）罰鍰，道路交通管
    理處罰條例第四十八條第二款定有明文。又汽車駕駛人有第四十八條情形者，除
    依原條款處罰鍰外，並予記違規點數一點，同條例第六十三條第一項第一款亦有
    規定。
三、經查，本件異議人即受處分人甲○○於九十三年四月十七日中午十二時四分許，
    騎乘車牌號碼為ＣＮＣ—九五六號之重型機車，行經臺北市○○○路與市○○道
    ○○路口時，不依規定兩段式左轉（汽車駕駛人轉彎時不依標誌、標線、號誌指
    示），經臺北市政府警察局大同分局交通分隊執勤警員掌電攔停掣單舉發，此有
    臺北市政府警察局九十三年四月二十一日北市警交大字第Ａ五Ｋ八０二六九一號
    舉發違反道路交通管理事件通知單影本一紙在卷可稽。異議人亦不否認其未依規
    定兩段式左轉之事實，此觀諸異議人所提出之本件聲明異議狀自明，是本件事證
    明確，異議人前開不依規定兩段式左轉（汽車駕駛人轉彎時不依標誌、標線、號
    誌指示）之違規事實，應堪予認定。再者，人民違反法律上之義務而應受行政罰
    之行為，法律無特別規定時，雖不以出於故意為必要，仍須以過失為其責任條件
    ，但應受行政罰之行為，僅須違反禁止規定或作為義務，而不以發生損害或其危
    險為其要件者，推定為有過失，於行為人不能舉證證明自己無過失時，即應受處
    罰（司法院大法官會議釋字第二七五號解釋參照）。本件異議人既有上開違反規
    定之行為，縱認異議人並非出於故意，亦應推定異議人有過失，自不得以異議人
    並非故意違規云云，作為免責之理由。至於異議人另辯稱伊經濟困難，請求免罰
    等語，惟查，上開道路交通管理處罰條例之立法目的乃在保護汽車駕駛人之生命
    及大眾行的安全；而法律之前，人人平等，為民主法治之基本原則，因之，法律
    適用之對象，並無任何貧富、貴賤之差異；異議人所述家境困難固足使人同情，
    然卻非合法之理由，在法令上尚不得解免或減輕其處罰。至於異議人所述違規地
    點有誤，縱然屬實，並不影響異議人違規事實之認定，亦不影響全處分之意旨與
    結論，殊無據此撤銷原處分之必要，附此敘明。綜上，異議人上開所辯各節，均
    與本件事實認定及法律適用無涉，不能據以免罰，異議人確有機車不依規定兩段
    式左轉（汽車駕駛人轉彎時不依標誌、標線、號誌指示）之違規行為，洵堪認定
    。從而，原處分機關依據道路交通管理處罰條例第四十八條第二款規定，裁處罰
    鍰新臺幣一千八百元，並依同條例第六十三條第一項第一款規定，記違規點數一
    點之處分，無任何違誤，量罰亦甚妥適，應予維持。本件異議為無理由，應駁回
    之。
據上論斷，應依道路交通案件處理辦法第十九條，裁定如主文。
中　　　華　　　民　　　國　　九十三　　年　　 十一 　　月　　　五　　　日
                                        臺灣板橋地方法院交通法庭
                                            法  官  侯  志  融
又正本證明與原本無異。
如不服本裁定應於送達後五日內向本院提出抗告狀。
                                            書記官  吳  進  安
中　　　華　　　民　　　國　　九十三　　年　　 十一 　　月　　　五　　　日
